【裁判字號】    94,簡上,167
【裁判日期】    950124
【裁判案由】    傷害
【裁判全文】
台灣雲林地方法院刑事判決      94年度簡上字第167號
上  訴  人
即  被  告  丙○○
上列上訴人因傷害案件，不服本院斗六簡易庭94年度六簡字第
380 號中華民國94年10月17日刑事簡易判決（聲請案號：台灣雲
林地方法院檢察署94年度偵字第2699號），提起上訴，本院管轄
之第二審合議庭判決如下：
    主  文
上訴駁回。
    事  實
一、丙○○於民國（下同）93年12月15日（原判決誤載為19日）
    凌晨零時許，在雲林縣斗六市鎮○路250 號之1 前，因欠丁○○1000餘元未還，與丁○○發生爭執，竟基於傷害人身體
    故意之概括犯意，先後出手毆打丁○○及其友人乙○○，致
    丁○○受有左上唇擦傷之傷害，乙○○則受有鼻擦傷、左眼
    眶腫並結膜下出血之傷害。
二、案經丁○○、乙○○訴由雲林縣警察局斗六分局報請台灣雲
    林地方法院檢察署檢察官偵查後聲請簡易判決處刑。
    理  由
一、丁○○、乙○○2 人於93年12月15日凌晨2 時12分，因為上
    述身體的傷害，至台大醫院雲林分院檢驗，有該醫院驗傷診
    斷書影本2 件可以證明。然而，被告丙○○雖然承認在上述
    時間、地點，與丁○○、乙○○2 人發生爭執，卻否認傷害
    丁○○、乙○○，辯稱：當時是丁○○先動手，被告用手推
    開她，不小心打到丁○○的嘴巴，至於乙○○則是從被告後
    面跑來要扯被告，被告推開，乙○○自己跌倒而受傷。然而
    ，丁○○、乙○○於警察詢問時均指稱被告丙○○用手打他
    們2 人，有其2 人警詢筆錄可以證明，被告本人於警詢時也
    承認出手打丁○○，可以判斷丁○○的左上唇擦傷，確是被
    告出手打的，而乙○○若是打不到被告而跌倒，應該不致於
    會造成左眼眶腫，因此，可以判斷乙○○的鼻擦傷、左眼眶
    腫並結膜下出血，應該是被告丙○○出手毆打而造成的。綜
    上所述，被告丙○○的辯解不足採信。
二、被告的行為，觸犯刑法第277 條第1 項傷害人之身體罪。被
    告先後2 次行為，法律規定的犯罪構成要件相同，時間緊接
    ，手法也相同，足以認為被告在第1 次行為前，就有多次實
    施的概括犯意，是連續犯，應該依刑法第56條規定，論以1
    個罪，並依法加重其刑。原審本院斗六簡易庭認被告罪證明
    確，適用刑法第277 條第1 項、第41條第1 項前段，罰金罰
    鍰提高標準條例第1 條前段、第2 條規定，並審酌被告犯罪
    之動機、目的、手段等一切情狀，判處拘役30日，如易科罰
    金以300 元折算1 日。其認事、用法及量刑均妥適，應予維
    持。上訴人即被告否認犯罪，請求撤銷改判，並無理由，應
    予駁回。
三、本件判決適用的法律：刑事訴訟法第455 條之1 第3 項、第
    368 條。
本案經檢察官甲○○到庭執行職務。
中    華    民    國    95    年    1     月    24    日
            刑事第二庭    審判長法  官  林  輝  煌
                                法  官  柯  志  民
                                法  官  李  明  鴻
以上正本證明與原本無異。
不得上訴。
                                書記官  林  珮  儒
中    華    民    國    95    年    1     月    25    日
附錄本案論罪科刑法條全文：
中華民國刑法
第277條
傷害人之身體或健康者，處三年以下有期徒刑、拘役或一千元以
下罰金。
犯前項之罪因而致人於死者，處無期徒刑或七年以上有期徒刑；
致重傷者，處三年以上十年以下有期徒刑。


司法院資訊處製作；財團法人民間司法改革基金會備份。
